【裁判字號】    98,抗,113
【裁判日期】    980427
【裁判案由】    定應執行刑
【裁判全文】
臺灣高等法院臺南分院刑事裁定      98年度抗字第113號
抗  告  人
即受刑人    甲○○
                    現於臺灣臺南監獄臺南分監執行中
上列抗告人因定應執行刑案件，不服臺灣臺南地方法院中華民國
98年2月13日所為裁定（98年度聲字第211號）提起抗告，本院裁
定如左:
    主  文
原裁定撤銷。
甲○○所犯如附表編號1至3所示毒品危害防制條例等罪，所處如
附表編號1至3所示之刑，應執行有期徒刑拾伍年參月。
    理  由
一、本件抗告意旨略以：抗告人所犯原裁定附表編號1之罪，經
    臺灣臺南地方法院以97年度簡字第1357號判處有期徒刑3月
    ；附表編號2、3之犯罪，經臺灣臺南地方法院以97年度訴字
    第923號分別判處有期徒刑15年（5次）、7年6月，並定應執
    行刑為有期徒刑15年2月。詎原裁定將抗告人所犯前揭數罪
    ，定應執行刑為有期徒刑17年，刑期未減反增；又抗告人97
    年度訴字第923號違反毒品危害防制條例案件，經原審法院
    判決後上訴鈞院，於97年12月29日開庭時，承審法官告知上
    訴已無再降刑期之空間，不如撤銷上訴，二案可數罪併罰，
    定其應執行刑，刑期還會減許多，豈料定執行刑後，刑期反
    增，難道高院法官所言能兒戲？為此提出抗告，請求撤銷原
    裁定，另為妥適之裁定等語。
二、按法律上屬於自由裁量事項，尚非概無法律性之拘束，在法
    律上有其外部界限及內部界限，前者法律之具體規定，使法
    院得以具體選擇為適當裁判，此為外部界限。後者法院為自
    由裁量時，應考量法律之目的，法律秩序之理念所在，為內
    部界限。法院為裁判時，二者均不得有所逾越。在數罪併罰
    而有二裁判以上，應定其應執行刑之案件，法院所為刑之酌
    定，固屬自由裁量事項，然對於法律之內、外部界限，仍均
    應受其拘束（最高法院八十五年台抗字第九九號裁判要旨參
    照）。
三、經查：本件抗告人即受刑人先後犯如附表所示毒品危害防制
    條例等7罪，其中附表編號1之罪，經臺灣臺南地方法院以97
    年簡字第1357號判處有期徒刑3月確定。如附表編號2、3所
    示之罪，亦經原審法院以97年訴字第923號判決，分別判處
    有期徒刑15年5次、有期徒刑7年6月，並定其應執行刑為有
    期徒刑15年2月確定。原審依檢察官之聲請，以抗告人所犯
    附表編號1至3所示合計7罪定其應執行有期徒刑17年，從形
    式上觀察，雖未踰越刑法第51條第5款所定法律之外部性界
    限，惟已較先前所處有期徒刑3月，加計嗣後所定之執行刑
    有期徒刑15年2月之總和為重，而不利於抗告人，難謂與上
    揭內部性界限無違。抗告意旨執此指摘原裁定不當，為有理
    由，自應由本院將原裁定撤銷，另定執行刑如主文第2項所
    示。
據上論斷，應依刑事訴訟法第413條、第477條第1項、刑法第53
條、第51條第5款，裁定如主文。
中    華    民    國    98    年    4     月    27    日
                  刑事第四庭    審判長法  官  吳志誠
                                      法  官  羅心芳
                                      法  官  陳珍如
以上正本證明與原本無異。
如不服本裁定，應於收受本裁定後五日內向本院提出抗告狀。
                                      書記官  岑  玢
中    華    民    國    98    年    4     月    27    日


司法院資訊處製作；財團法人民間司法改革基金會備份。
